# 求教关于审计报告盖章问题。

提问人：q727446006 时间：2019-04-25 10:27:12
正常来说事务所只对报告正文负责。所以针对报告正文盖章没问题。
那么后附的报表附注呢？事务所有责任盖章吗？

回答人：chenyiwei
审计报告后附的财务报表和财务报表附注，都是被审计单位管理层的会计责任范围。如果事务所在其上盖章，反而会混淆会计责任和审计责任，导致误解。因此事务所不可在审计报告后附的财务报表和附注中盖章。